ACORDAO-COMPLETO-2421866

ACÓRDÃO DE RELAÇÃO

ACÓRDÃO DE RELAÇÃO 8951/2020 ATA 29/2020 - PRIMEIRA CÂMARA

Acórdão 8951/2020-TCU-Primeira Câmara
VISTOS e relacionados estes autos de tomada de contas especial instaurada por determinação do subitem 9.2 do Acórdão 2214/2016-TCU-Plenário, em decorrência de irregularidades identificadas na execução do Contrato 6/2011, firmado entre o então Ministério do Desenvolvimento Social e Combate à Fome e a empresa Works Construção e Serviços Ltda., tendo por objeto a prestação de serviços de atividades de apoio administrativo e auxiliares.
Considerando que, por meio do Acórdão 1586/2018-TCU-Plenário, foi prolatada a seguinte determinação ao então Ministério do Desenvolvimento Social:
"9.1.1. com fulcro na Constituição Federal, art. 71, inciso IX, e assegurando aos interessados o exercício do contraditório e da ampla defesa, adote, no prazo de noventa dias, as medidas necessárias à recuperação dos valores pagos em decorrência das parcelas de aviso prévio trabalhado indevidamente contidas nas planilhas de custos e formação de preços, quando das prorrogações do Contrato 6/2011, firmado com a empresa Works Construção e Serviços Ltda. (CNPJ 56.419.492/0001-09) , comunicando ao TCU, no mesmo prazo, as medidas adotadas para dar cumprimento à determinação";
Considerando que, comunicada dessa decisão, a empresa Works Construção e Serviços Ltda. apresentou solicitação do parcelamento da dívida em 36 parcelas (peça 49) . 
Considerando que este pedido foi deferido por meio do despacho à peça 64;
Considerando que, comunicada dessa autorização em 28/04/2020, a empresa Works Construção e Serviços Ltda., por meio da petição à peça 68, solicita, no presente momento, a alteração do prazo para pagamento da dívida para 72 parcelas;
Considerando que a solicitante justifica seu pedido como medida necessária para manter-se honrando os pagamentos por se encontrar sofrendo um grande agravamento de suas atividades em meio à atual crise de saúde pública decorrente da pandemia da Covid-19, além de estar arcando também com o pagamento de débito imposto pelo Tribunal no âmbito do TC-Processo 025.032/2020-0, já tendo quitado, até o momento do presente pedido, oito parcelas daquele débito;
Considerando que decisões anteriores deste Tribunal têm autorizando, em caráter excepcional, o parcelamento da dívida em número de parcelas superiores às 36 prestações estipuladas no art. 217 do Regimento Interno do TCU, a exemplo dos Acórdão 2556/2017-TCU-Segunda Câmara, Relator Ministro-Substituto André Luís de Carvalho, 1562/2017- TCU-1ª Câmara, Relator Ministro José Múcio Monteiro, 8213/2018-1ª Câmara, de minha relatoria, 11.449/2016-2ª Câmara, Relator Ministro Raimundo Carreiro e 856/2015-2ª Câmara, Relator Ministro Raimundo Carreiro;
Considerando a situação constituída desde o pedido anteriormente deferido de parcelamento, em razão do advento da pandemia do coronavírus;
Os Ministros do Tribunal de Contas da União, reunidos em Sessão de 1ª Câmara, ACORDAM, por unanimidade, em:
a) alterar, excepcionalmente, o parcelamento autorizado por meio do despacho à peça 64 para 72 (setenta e duas) parcelas, mantidas as demais condições estipuladas naquela decisão monocrática; e
 	b) dar ciência desta deliberação à empresa Works Construção & Serviços Ltda.
1. Processo TC-Processo 025.041/2016-9 (TOMADA DE CONTAS ESPECIAL) 
	1.1. Interessado: Works Construção & Serviços Ltda. (CNPJ 56.419.492/0001-09) 
	1.2. Órgão/Entidade: Ministério do Desenvolvimento Social (extinto) 
	1.3. Relator: Ministro-Substituto Augusto Sherman Cavalcanti
	1.4. Representante do Ministério Público: não atuou
	1.5. Unidade Técnica: Secretaria de Controle Externo de Aquisições Logísticas (Selog) .
	1.6. Representação legal: 
	1.7. Determinações/Recomendações/Orientações: não há.

Primeira Câmara

AUGUSTO SHERMAN

Não atuou

TOMADA DE CONTAS ESPECIAL (TCE)

Secretaria de Controle Externo de Aquisições Logísticas (Selog).